臺灣新竹地方法院交通事件裁定　　　　　　　　　　　九十一年度交聲字第六七號
　　移
　　異　議　人　乙○○
　　即受處分人
右列受處分人因違反道路交通管理處罰條例案件，對於交通部公路局新竹區監理所九
十一年五月九日所為之裁決處分（裁決處分案號：竹監五字第裁五０一Ｚ00000
000號）聲明異議，本院裁定如左：
    主  文
異議駁回。
    理  由
一、按汽車行駛高速公路，應依速限標誌指示，高速公路交通管制規則第五條第一項
    前段定有明文。再汽車行駛於高速公路，而不遵管制之規定者，處汽車駕駛人新
    臺幣（下同）三千元以上六千元以下罰鍰，道路交通管理處罰條例第三十三條第
    一項定有明文；又汽車駕駛人駕駛汽車違反道路交通管理處罰條例第三十三條規
    定者，除應依該條處罰鍰外，並予記違規點一點，道路交通管理處罰條第六十三
    條第一項第一款亦定有明文。
二、本件受處分人即異議人乙○○於民國九十一年三月十六日六時三十六分許，駕駛
    車號Ｌ七─八八八三號自小客車，行經國道三號公路南向三三六公里處，該路段
    時速限制為一百公里，受處分人行駛時速達一一四公里，而為內政部警政署國道
    公路警察局第八警察隊警員以受處分人違反道路交通管理處罰條例第三十三條第
    一項規定而予攔停後，掣單舉發，嗣受處分人於舉發通知單上所載之應到案日期
    前向原處分機關提出申訴，經原處分機關請舉發機關調查結果，仍認受處分人確
    有在高速公路上行駛時不遵守管制規定，超速行駛之行為，乃依道路交通管理處
    罰條第三十三條第一項、第六十三條第一項之規定於九十一年五月九日填製竹監
    五字第駕裁五０─Ｚ00000000號裁處異議人罰鍰三千元，併予記載違規
    點數一點。
三、受處分人聲明異議意旨略以：其於九十一年三月十六日六時三十六分許駕駛車號
    Ｌ七─八八八三號自小客車，行經國道三號公路三三六公里時，時速均在九十五
    至一百公里左右，且當時行駛在內側車道，欄檢前其車道前、中及外車道均有車
    輛併行，且在警方攔檢前一百多公尺處即看到警察在執勤，當時在前、左、外車
    道均有車，當示意停車時，其他車輛均未停車，且加速快速駛離，僅其車輛在警
    車前，距不到十幾公尺處停妥後，警車隨即跟上，並要求出示証件，當取出証件
    並詢問何事時，發現警察已在違規告發單上填好違規事項，只欠缺駕駛人年籍資
    料，經據理力爭並無超速，警員告知在很遠處就鎖定有車超速，並拿測速槍告知
    有顯示一一四公里及距離二五二．二公尺處，經要求查看照片並質疑非其車輛及
    車速，且測速槍內並無車號時，因警員告知填好單，要求簽名，且當時有要事乃
    在無奈下簽名，若其車速有一一四公里，如何能在距警車前十公尺左右即停妥？
    又若係以最新之科學儀器測速，為何鎖定而不照相？取締警員告知在二百公尺即
    鎖定有車超速，以國道之車流量，內、外車道隨時均有車在變換車道，又如何能
    知係何部車超速？如何得知所測得之車速為異議人之車速，是舉發單位即無任何
    證據可證其所測得之車速確為異議人之車速，為此，爰依法提出聲明異議，請求
    撤銷原處分云云。
四、經查，證人即開單舉發受處分人之員警甲○○於本院調查時，具結擔保其供述之
    真實性並在負擔偽證罪之心理處罰狀態下證稱：當時係以雷射測速槍測試，當場
    提示予異議人看儀器所顯示之速度，且當時車流量不大，異議人之車輛在前方，
    以雷射槍瞄準很準確，但僅在儀器上顯示，過後即銷掉，係在距二五二．五公尺
    處即測到異議人所駕駛車輛速度為一一四公里，且儀器在三十秒至一分鐘後會自
    動歸零，不可能有前一部車輛留下之記錄，而鎖定後僅須一至二秒即可出現車速
    等語，證人甲○○既為國道公路警察局第八警察隊員警，受過專業訓練，對於雷
    射測速槍之使用應能正確操作，無將測得之車速張冠李戴之情形，況證人與異議
    人又任何仇隙，當無恣意誣陷異議人受處分之理，又證人甲○○並提出其施測所
    用之雷射測速槍之使用手冊及經國外認證機構認證之英文原本暨中譯本附卷可稽
    ，該雷射槍之光束很窄，故測速很準，且誤差僅會減低測速，並不會偏高，有該
    操作手冊在卷可稽，而異議人於本院調查時亦陳稱，舉發員警當時亦有請其觀看
    所測得之車速，該車速為一一四公里等情，又交通警察掣單舉發違反道路交通管
    理處罰條例所列之違規事實，本質上為行政處分，係公務員基於職務上之公權力
    ，依法就特定之具體事件所為之具公法上效果之單方面行政行為，基於公務員為
    公法上行為具有公信力之原則，該行政行為當可被推定為真正，其據以依法處分
    之事實，亦為正確無誤，本此公信原則，使勤務警員得當機處分，以達其維持交
    通秩序、安全之行政目的，據此，刑事訴訟法就犯罪證據有關之規定中與屬行政
    秩序罰之交通違規裁罰本質不合部分，自不在準用之列，從而，異議人既未就執
    勤警員之舉發有誤提出相關證據以供調查，本院亦查無任何證據足資證明警員有
    捏造事實違法取締之情事，本件異議人僅空言否認有超速行為，尚難遽予採信。
    本件事證明確，異議人之違規行為堪以認定。
五、綜上所述，受處分人確有在上開時地超速行駛之違規行為，原處分機關因受處分
    人於應到案日期前申訴，遂依道路交通管理處罰條例第三十三條第一項及第六十
    三條第一項第一款之規定，裁處異議人罰鍰三千元，並記載違規點數一點，核無
    違誤，本件受處人之異議為無理由，自應將其異議駁回。
據上論斷，應依道路交通案件處理辦法第十九條，裁定如主文。
中        華        民        國    九十一    年    十二    月  十八    日
                              臺灣新竹地方法院交通法庭
                                    法  官  王紋瑩
右正本證明與原本無異。
如不服本裁定，應於裁定送達後五日內向本院提出抗告狀。
                                    書記官  馮玉玲
中    華    民國   九十一    年    十二    月     二十     日
